臺灣桃園地方法院刑事判決
111年度簡上字第182號
上  訴  人  
即  被  告  莊政華



上列上訴人即被告因竊盜案件，不服本院中華民國111年2月9日1
11年度壢簡字第255號第一審刑事簡易判決（聲請簡易判決處刑
書案號：110年度偵字第41087號），提起上訴，本院管轄之第二
審合議庭判決如下：
    主  文
上訴駁回。
    事實及理由
一、本案經本院合議庭審理結果，認原審以被告莊政華犯竊盜罪
    ，累犯，處有期徒刑5月，如易科罰金，以新臺幣（下同）1
    ,000元折算1 日，核其認事用法俱無違誤，量刑亦屬妥適，
    應予維持，除補充證據「被告於本院審理時之自白」外，餘
    均引用原審簡易判決記載之事實、證據及理由（含其所引用
    之聲請簡易判決處刑書，如附件）。
二、上訴意旨略以：被告於案發後有自行到案做筆錄，犯後態度
    良好，而被告現另案於監獄服刑中，將來出監會再賠償告訴
    人所受損失，請求撤銷原判決並從輕處斷云云。
三、按量刑之輕重，係事實審法院得依職權自由裁量之事項，茍
    已斟酌刑法第57條各款所列情狀而未逾越法定刑度，則不得
    遽指為違法；又在同一犯罪事實與情節，如別無其他加重或
    減輕之原因，下級法院量定之刑，亦無過重或失輕之不當情
    形，則上級法院對於下級法院之職權行使，原則上應予尊重
    （最高法院72年台上字第6696號判例、85年度台上字第2446
    號判決要旨參照）。查原審審酌被告正值青年，卻不思以正
    當方法獲取所需，為貪圖不法利益，竟率爾竊取本件告訴人
    黃炎仁之電動自行車1臺，侵害他人財產權，不僅造成告訴
    人財產之損失，亦恐影響民眾對社會治安之信賴及觀感，顯
    然欠缺尊重他人財產權之觀念，所為非是，況被告業已多次
    觸犯竊盜罪，而經各法院為有罪判決確定，有臺灣高等法院
    被告前案紀錄表在卷可參（於本件構成累犯部分，不再重複
    評價），卻仍再次觸犯本件犯行，顯見被告法治觀念確有不
    足，所為非是，惟念及被告犯後已坦承犯行，復考量被告本
    次犯罪之動機、手段、情節、所竊得財物之價值，並兼衡其
    於警詢時自述為大學肄業之智識程度、家庭經濟狀況勉持、
    職業為服務業等一切情狀，量處如上述刑度，並諭知易科罰
    金之折算標準，所量處之刑與被告之犯罪情節非顯不相當，
    亦未逾越客觀上之適當性、相當性及必要性之比例原則，無
    裁量濫用之情事，於法並無違誤。從而，被告以前述事由提
    起上訴，為無理由，應予駁回。
據上論斷，依刑事訴訟法第455 條之1第1項、第3項、第368條、
第373 條，判決如主文。
本案經檢察官楊挺宏聲請簡易判決處刑，檢察官李信龍到庭執行
職務。
中　　華　　民　　國　　111 　年　　7 　　月　　29　　日
　　　　　　　　　刑事第九庭    審判長法　官   陳品潔
　　　　　　　　　　　　　　　　　　　法  官   蔣彥威
　　　　　　　　　　　　　　　　　　　法  官   王鐵雄
以上正本證明與原本無異。
不得上訴。
　　　　　　　　　　　　　　　        書記官　韓宜妏
中　　華　　民　　國　　111 　年　　7 　　月　　29　　日
附錄論罪科刑法條
中華民國刑法第320條
意圖為自己或第三人不法之所有，而竊取他人之動產者，為竊盜
罪，處五年以下有期徒刑、拘役或五十萬元以下罰金。
意圖為自己或第三人不法之利益，而竊佔他人之不動產者，依前
項之規定處斷。
前二項之未遂犯罰之。